臺灣臺北地方法院小額民事判決
111年度北小字第2307號
原      告  王悅心
被      告  簡文修  現另案於法務部○○○○○○○○羈押中
上列當事人間請求損害賠償事件，經本院刑事庭裁定移送前來（
111年度簡附民字第55號），本院於民國111年7月18日言詞辯論
終結，判決如下：
    主    文
被告應給付原告新臺幣叁萬元，及自民國一百一十一年四月一日
起至清償日止，按年息百分之五計算之利息。
訴訟費用由被告負擔。
本判決得假執行。但被告如以新臺幣叁萬元為原告預供擔保，得
免為假執行。
    理由要領
一、按於期日到場為當事人之權利，是否到場，當事人有自主之
    權利，此觀諸民事訴訟法第385條、第386條、第191條規定
    一造辯論判決與擬制合意停止訴訟自明。故在監執行中之被
    告，若以書狀或於審理期日，具體表明其不願於言詞辯論期
    日到場，則基於私法自治所產生之訴訟上處分主義觀點，自
    應尊重被告之意思，不必借提到場（臺灣高等法院臺中分院
    108年度訴易字第72號判決意旨參照）。本件被告因案在法
    務部○○○○○○○○羈押中，於民國111年5月20日陳報意見表達不
    願出庭（見本院卷第29頁），本院自無庸提訊其到庭，是被
    告於言詞辯論期日經合法通知，無正當理由，未於言詞辯論
    期日到場，經核無民事訴訟法第386條所列各款之情形，爰
    依原告之聲請，准由其一造辯論而為判決。
二、原告主張：被告於109年4月間，透過直播軟體認識原告後，
    竟意圖為自己不法所有，基於詐欺取財之犯意，分別為下列
    行為：㈠被告明知自己並非從事旅行業，且先前擔任下線招
    攬客戶或購買機票轉售為名之投資騙局已無法依約支付報酬
    ，為挖東牆補西牆，向原告佯稱一同投資購買旅遊機票，可
    獲取17%之利潤，使原告陷於錯誤，以匯款至被告指定人頭
    帳戶之方式，先後交付被告新臺幣（下同）5,000元、20,00
    0元、10,000元之金錢；㈡被告明知告以借款實際用途時，原
    告將不會借款，竟向原告謊稱母親過世需要用錢，使原告陷
    於錯誤而同意借款，原告並因此於109年11月27日下午6時後
    ，在新北市○○區○○路00巷0號全家便利商店，將30,000元交
    付被告，嗣被告以各種理由推託還款，原告始知受騙，爰起
    訴請求被告賠償損害等語。並聲明：被告應給付原告30,000
    元，及自起訴狀繕本送達之翌日起至清償日止，按年息5%計
    算之利息。
三、被告則未於言詞辯論期日到場，亦未就原告主張之事實提出
    書狀作何聲明陳述。
四、得心證之理由：
  ㈠被告於109年4月間，透過直播軟體認識原告後，竟意圖為自
    己不法所有，基於詐欺取財之犯意，分別為下列行為：1.被
    告明知自己並非從事旅行業，且先前擔任下線招攬客戶或購
    買機票轉售為名之投資騙局已無法依約支付報酬，為挖東牆
    補西牆，向原告佯稱一同投資購買旅遊機票，可獲取17%之
    利潤，使原告陷於錯誤，以匯款至被告指定人頭帳戶之方式
    ，先後交付被告5,000元、20,000元、10,000元之金錢；2.
    被告明知告以借款實際用途時，原告將不會借款，竟向原告
    謊稱母親過世需要用錢，使原告陷於錯誤而同意借款，原告
    並因此於109年11月27日下午6時後，在新北市○○區○○路00巷
    0號全家便利商店，將30,000元交付被告，嗣被告以各種理
    由推託還款，原告始知受騙，而受有損害，經本院以被告犯
    2次詐欺取財罪，應執行有期徒刑4月，得易科罰金等情，有
    本院111年度簡字第631號刑事判決在卷可稽（見本院卷第11
    頁至第15頁），原告對此並不爭執（見本院卷第33頁至第34
    頁），而被告對於原告主張之事實，已於相當時期受合法之
    通知，未於言詞辯論期日到場，亦未提出書狀爭執，依民事
    訴訟法第280條第3項前段準用同條第1項規定，視同自認，
    可信原告之主張為真實。
  ㈡按因故意或過失，不法侵害他人權利者，負損害賠償責任，
    民法第184條第1項前段定有明文。原告起訴主張被告犯2次
    詐欺取財罪，致原告受有損害等事實，已如前述，是原告因
    被告前揭行為請求其賠償30,000元之損害，應屬有據。準此
    ，原告就其所受之前述損害，起訴請求被告給付30,000元，
    於法相符，應予准許。
  ㈢給付無確定期限者，債務人於債權人得請求給付時，經其催
    告而未為給付，自受催告時起，負遲延責任；其經債權人起
    訴而送達訴狀，或依督促程序送達支付命令，或為其他相類
    之行為者，與催告有同一之效力；遲延之債務，以支付金錢
    為標的者，債權人得請求依法定利率計算之遲延利息；應付
    利息之債務，其利率未經約定，亦無法律可據者，週年利率
    為5%，民法第229條第2項、第233條第1項前段及第203條分
    別定有明文。本件係屬侵權行為損害賠償之債，自屬無確定
    期限者，又係以支付金錢為標的，依前揭法律規定，原告請
    求被告給付自刑事附帶民事訴訟起訴狀繕本送達翌日即111
    年4月1日（見111年度簡附民字第55號卷第15頁）起至清償
    日止，按年息5%計算之遲延利息，於法自屬有據。
五、綜上所述，原告請求被告給付30,000元，及自111年4月1日
    起至清償日止，按年息5%計算之利息，為有理由，應予准許
    。
六、本件係就民事訴訟法第436條之8適用小額訴訟程序所為被告
    敗訴之判決，依同法第436條之20規定，應依職權宣告假執
    行，並依同法第436條之23準用第436條第2項，適用同法第3
    92條第2項規定，依職權宣告被告如預供擔保，得免為假執
    行。
七、訴訟費用負擔之依據：民事訴訟法第78條。
八、本件係刑事附帶民事訴訟，由合議庭裁定移送民事庭之事件
    ，依刑事訴訟法第504條第2項規定，免納裁判費，目前亦無
    其他訴訟費用支出，本無確定訴訟費用額必要。惟仍依民事
    訴訟法第87條第1項規定，諭知訴訟費用之負擔，以備將來
    如有訴訟費用發生時，得確定其負擔，併此說明。
中　　華　　民　　國　　111 　年　　7 　　月　　26　　日
                  臺北簡易庭    法  官  詹慶堂
上列正本係照原本作成。
如不服本判決，應於判決送達後20日內向本院提出上訴狀（須按
他造當事人之人數附繕本）。如委任律師提起上訴者，應一併繳
納上訴審裁判費。
中　　華　　民　　國　　111 　年　　7 　　月　　26　　日
            　　　　　　　　　  書記官  馬正道
附錄：
一、民事訴訟法第436條之24第2項：
　　對於小額程序之第一審裁判上訴或抗告，非以其違背法令為
    理由，不得為之。
二、民事訴訟法第436條之25：
　　上訴狀內應記載上訴理由，表明下列各款事項：
　　㈠原判決所違背之法令及其具體內容。
　　㈡依訴訟資料可認為原判決有違背法令之具體事實。
三、民事訴訟法第436條之32條第2項：
    第438條至第445條、第448條至第450條、第454條、第455條
    、第459條、第462條、第463條、第468條、第469條第1款至
    第5款、第471條至第473條及第475條第1項之規定，於小額
    事件之上訴程序準用之。